臺灣苗栗地方法院刑事判決　　　　　　　 93年度訴字第204號
公　訴　人　臺灣苗栗地方法院檢察署檢察官
被　　　告　乙○○
指定辯護人　本院公設辯護人　丙○○
上列被告因違反槍砲彈藥刀械管制條例案件，經檢察官提起公訴
（93年度偵字第710 號）及移送併辦（臺灣新竹地方法院檢察署
93年度偵字第2533號），本院判決如下：
    主  文
乙○○未經許可，持有手槍，累犯，處有期徒刑伍年拾月，併科
罰金新台幣拾萬元，罰金部分如易服勞役，以銀元佰元即新台
幣玖佰元折算壹日。如附表所示之物均沒收。
　　犯罪事實
一、乙○○基於持有制式槍枝、有殺傷力子彈的故意，自民國84
    年或85年間起，即未經許可，持有可供發射子彈而具殺傷力
    之加拿大DAC 廠製造之394 型口徑9MM 制式半自動手槍1 支
    （含金屬彈匣1 個，槍枝管制編號：0000000000）及具有殺
    傷力之子彈4 顆，置於其位在新竹縣北埔鄉水村12鄰面盆
    寮24號之住處倉庫內，直至93年2 月7 日上午11時45分許（
    起訴書誤載為晚間同一時間），乙○○將上述槍彈攜帶外出
    ，在新竹市○○路61號「冠天下理容院」內與甲○○理論事
    情，不慎擊發其中子彈1 顆，致甲○○受傷（過失傷害部分
    未據檢察官起訴），並在現場遺落上述槍枝之彈匣以及子彈
    3 顆，之後乙○○再於93年2 月7 日23時許後之某時，將該
    槍枝帶至苗栗縣後龍鎮○○里○○○路南下標示95點8 公里
    處丟棄，而終止上述槍彈的持有。
二、本案件經苗栗縣警察局竹南分局報告臺灣苗栗地方法院檢察
    署檢察官偵查後起訴以及新竹市警察局第二分局報告臺灣新
    竹地方法院檢察署檢察官偵查後移送併辦。
    理  由
一、關於證據能力之認定：
    兩造對於本案中證據之證據能力，均表示沒有意見（審理卷
    第18頁），就有關被害人甲○○於審判外陳述之證據能力，
    亦未於言詞辯論終結前聲明異議，依刑事訴訟法第159 條之
    5 第2 項視為均同意其證據能力，而本院審酌其作成之情況
    ，為警詢供述，制有警詢筆錄，有一定之公信力，以之為證
    據，應屬適當，依同法第159條之5第1項，其即得為證據。
二、認定犯罪事實所根據的證據及理由
（一）被告乙○○在偵查中對於上述犯罪事實都坦白認罪（臺灣
      苗栗地方法院檢察署93年度偵字第710 號【下稱苗檢偵查
      卷】第7-12、13-15 、44-47 頁）。
（二）證人甲○○對於被告於93年2 月7 日上午11時45分許將本
      件槍彈攜帶外出至新竹市○○路61號「冠天下理容院」，
      擊發其中一顆子彈，之後並在現場遺落上述槍枝之彈匣以
      及子彈3 顆之事實，亦均在偵查中證述明確（臺灣新竹地
      方法院檢察署【下稱竹檢偵查卷】93年偵字第2533號卷第
      3-4、64-65 頁）。
（三）被告所持有之本件槍彈，都經扣押在案（除已擊發之子彈
      1 顆外），足為佐證。
（四）扣案之槍彈經送內政部警政署刑事警察局鑑定結果，顯示
      槍枝部分為加拿大DAC 廠製394 型口徑9mm 之制式半自動
      手槍，機械性能良好，可擊發同口徑制式子彈，具殺傷力
      ；子彈部分，則為屬口徑9mm 制式子彈，均有殺傷力，此
      各有該局93年5 月6 日刑鑑字第0930096302號函（臺灣新
      竹地方法院檢察署93年偵字第2533號卷第31-34 頁）以及
      93年3 月9 日刑鑑字第0930032555號函（苗檢偵查卷第57
      -60 頁），附在卷中，可供參考。
（五）扣案之本案槍枝，係由被告帶同警方於苗栗縣後龍鎮○○
      里○○○路南下標示95點8 公里處查獲扣押，此有苗栗縣
      警察局竹南分局扣押筆錄、相關照片2 張（苗檢偵查卷第
      36頁）可以為證，足見該槍枝確係由被告所丟棄，以及丟
      棄之前，確為被告所持有中。
（六）由上述的證據顯示，被告於偵查中坦白承認的內容和客觀
      證據所呈現的事實相符合，可以相信為實在。本件事證明
      確，被告犯行，可以認定。
三、被告辯解不採納的理由：
    被告於本院審理中，在詢問被告程序，否認犯罪，辯稱：本
    件槍彈在81年間林福源（已死亡）拿給他的時候，他並不知
    道是槍彈，一直到84、85年間，打開才知道是槍，但並不知
    道是真槍還是假槍，而且真的認為那是假槍，持有不構成犯
    罪等語（審理卷第53、54頁）。惟查：
（一）本件自93年2 月11日上午3 時30分起被告接受警詢，直至
      94年3 月10日本院最後一次審判期日，前後有年餘之久，
      被告在最後一次審判期日訊問被告程序前，均未提出本件
      槍彈是假的辯解，甚至在偵查中還向檢察官表明就持有槍
      枝罪，願意認罪（苗檢偵查卷第46頁），於93年7 月1 日
      本院審理中訊問被告時，亦未表示不知本件槍彈為真，其
      忽然於最後一次審判期日供稱不知本件槍枝為真，其真實
      性自然值得懷疑。且如被告自始即認為本件槍枝為假，又
      何必在偵查中表明願意認罪？
（二）根據被告所述，其曾經在84、85年間打開外包裝，而知悉
      本件槍枝。本件槍枝外觀上，印有「9mm Para」、「D.A.
      C MADE IN CANADA」等字樣，且其重量不含彈匣有72 8.2
      公克，此觀鑑定報告中所載之槍枝基本資料以及槍枝照片
      甚明，則既然被告曾經打開外包裝而知悉本件槍枝，其對
      於槍枝外觀及觸感重量，當無不知之理，在此等客觀條件
      下，其竟會確信本件槍枝絕非真槍，實在有違一般經驗法
      則。更何況，被告自己也說並不曾試射過（審理卷第54
      頁），則其憑什麼會相信本件槍枝會是假槍？
（三）承前所述，則被告打開外包裝，知悉本件槍枝時，應該已
      經預見本件槍枝為有殺傷力的制式槍枝，且其內也有可能
      置放有殺傷力之子彈，但其仍執意繼續加以持有，故其有
      持有制式槍枝、有殺傷力子彈的故意，當可認定。被告上
      述所辯，應該是臨時所編的卸責之詞，自屬不可採信。
四、論罪科刑的理由：
（一）被告的行為是犯槍砲彈藥刀械管制條例第7 條第4 項、同
      條例第12條第4 項之罪。
（二）被告以一個持有行為觸犯上述兩項罪名，為想像競合犯，
      依刑法第55條之規定，應從較重的該條例第7 條第4 項之
      罪處斷。
（三）被告曾於85年間因業務過失致死等案件，經臺灣新竹地方
      法院分別判處有期徒刑7 月、9 月，應執行有期徒刑1 年
      ，於86年2 月16日縮刑期滿執行完畢，其於有期徒刑執行
      完畢後的5 年內，仍為本件繼續持有槍彈之犯行，為累犯
      （最高法院86年度臺非第217 號、同院89年度臺上字第39
      2 號判決意旨參照），應依法加重其刑。
（四）檢察官原僅就被告持有制式手槍部分（且不含彈匣）起訴
      ，但被告其餘持有具殺傷力子彈、制式手槍彈匣部分，既
      然有裁判上一罪（子彈部分）或事實上一罪（彈匣部分）
      的關係，依法也是起訴效力所及，且子彈部分並據移送併
      辦，所以可以由本院一起加以裁判。至於被告持槍不慎擊
      傷甲○○部分之事實，原非檢察官起訴之範圍（此觀起訴
      書犯罪事實欄中就該部分記載「傷害部分未據告訴」，且
      於所犯法條內，並未引用過失傷害之法條，可認檢察官並
      無起訴之意，公訴檢察官於辯論時，亦同此意旨），如成
      立過失傷害罪，因與
      本件欠缺裁判上一罪關係，亦無從為起訴效力所及，故就
      該部分罪嫌，應由檢察官另行依法處理。
（五）審酌被告持有本件槍彈的時間甚長，前後將近有7 、8 年
      之久，其間竟將持有槍彈攜帶外出，自恃有此槍彈而持之
      與他人理論，大大地提高其持有行為的潛在危險性，最後
      也確實發生擊傷他人的情事（但侵害甲○○身體法益部分
      ，非在本件評價範圍之內），犯後原本坦承犯行，但於審
      理中竟忽然臨時編織卸責之詞，企圖獲免刑罰（此由其所
      述，持有假槍不構成犯罪等語，可以印證），心存僥倖，
      而欠缺真正悔改誠意，殊不值取，但犯後主動到案說明案
      件，配合調查等一切情狀，量處如主文所示之刑罰，並就
      罰金部分，依法諭知易服勞役的標準。
（六）扣案之手槍1 支（含彈匣）、制式子彈3 顆，均經鑑定有
      殺傷力如前，為違禁物，應依刑法第38條第1 項第1 款宣
      告沒收。至於扣案之抹布一條，被告已經說不是他的（審
      理卷第52頁），且亦難認為其係供犯罪所用之物，故不宣
      告沒收，在此附帶說明。
五、適用之法律：
（一）刑事訴訟法第299條第1項前段。
（二）槍砲彈藥刀械管制條例第7條第4項、第12條第4項。
（三）刑法第11條前段、第55條、第47條、第42條第2 項、第38
      條第1 項第1 款。
（四）罰金罰鍰提高標準條例第2條。
本案經檢察官林映姿到庭執行職務。
中　　華　　民　　國　　94　　年　　3 　　月　　24　　日
                  刑事第三庭  審判長法　官　劉 興 浪
                                    法  官  林 卉 聆
                                    法  官  蔡 志 宏
以上正本證明與原本無異。
如不服本判決應於送達後10日內向本院提出上訴狀（應附繕本）
。
                                    書記官  楊 慧 萍
中　　華　　民　　國　　94　　年　　3 　　月　　24　　日
附表：
一、扣案之加拿大DAC 廠製造之394 型口徑9MM 制式半自動手槍
    壹支（含金屬彈匣壹 個，槍枝管制編號：0000000000）。
二、制式子彈參顆。
附記論罪之法條全文
槍砲彈藥刀械管制條例第7條
未經許可，製造、販賣或運輸火砲、肩射武器、機關槍、衝鋒槍
、卡柄槍、自動步槍、普通步槍、馬槍、手槍或各類砲彈、炸彈
、爆裂物者，處死刑、無期徒刑或7 年以上有期徒刑；處徒刑者
，併科新台幣3000萬元以下罰金。
未經許可，轉讓、出租或出借前項所列槍砲、彈藥者，處無期徒
刑或5年以上有期徒刑，併科新台幣1000萬元以下罰金。
意圖供自己或他人犯罪之用，而犯前二項之罪者，處死刑或無期
徒刑；處徒刑者，併科新台幣5000萬元以下罰金。
未經許可，持有、寄藏或意圖販賣而陳列第1 項所列槍砲、彈藥
者，處5年以上有期徒刑，併科新台幣1000萬元以下罰金。
第1項至第3項之未遂犯罰之。
